臺灣新北地方法院民事裁定　　　　　 110年度簡聲抗字第42號
抗　告　人　黃文潭　

　　　　　　黃戴寶　



相　對　人　臺灣銀行股份有限公司

法定代理人　呂桔誠　
上列抗告人因聲請迴避事件，對於民國110年9月17日本院110年
度板聲字第149號裁定提起抗告，本院裁定如下：
    主      文
抗告駁回。
抗告費用由抗告人負擔。
    理      由
一、按法官有同法第32條所定應自行迴避而不自行迴避之情形，
    或該條以外但足認其執行職務有偏頗之虞之情形，當事人得
    聲請法官迴避，民事訴訟法第33條第1 項固有規定。惟所謂
    法官執行職務有偏頗之虞之情形，係指法官對於訴訟標的有
    特別利害關係，或與當事人之一造有密切之交誼或嫌怨，或
    基於其他情形客觀上足疑其為不公平之審判者為其原因事實
    ，若僅憑當事人之主觀臆測，或認法官就其聲明之證據不為
    調查鑑定或指揮訴訟欠當，則不得謂其有偏頗之虞（最高法
    院22年抗字第2346號、27年抗字第304號、29年抗字第56號
    、69年台抗字第457號判例意旨參照）。又聲請法官迴避之
    原因，依同法第34條第2項、第284條之規定，應自為聲請之
    日起3日內提出能即時調查之證據以釋明之。
二、本件抗告意旨略以：作成下列5個裁定之法官：1.板橋簡易
    庭110年度板聲字第149號民事裁定之法官呂安樂、陳怡親、
    施函妤；2.三重簡易庭110年度重聲字第49號民事裁定之法
    官許映鈞、王士珮、彭松江；3.三重簡易庭110年度重聲字
    第58號民事裁定之法官許映鈞、趙義德、王士珮；4.板橋簡
    易庭110年度板聲字第148號民事裁定之法官呂安樂、陳怡親
    、施函妤；5.三重簡易庭110年度重聲字第59號民事裁定之
    法官許映鈞、趙義德、王士珮，違背憲法第80條、民事訴訟
    法第249條第1項第3款、公司法第12條、刑法第210條、刑法
    第216條、刑法第339條等規定，為不公正的法官，故均應准
    予抗告人聲請法官迴避等語。
三、經查，本件抗告人前就本院三重簡易庭110年度重聲字第49
    號、110年度重聲字第58號案件（以下合稱系爭案件）聲請
    承審法官迴避，經本院板橋簡易庭於110年9月22日以110年
    度板聲字第149號裁定駁回其聲請，抗告人雖提起抗告，惟
    其並未具體指明或釋明承審法官對於系爭案件有何特別利害
    關係，或與當事人之一造有密切之交誼或嫌怨，或基於其他
    情形客觀上足疑其為不公平審判之客觀事實，並提出能即時
    調查之證據以釋明之，故不得僅憑抗告人主觀之臆測，即遽
    認承審法官執行職務有偏頗之虞。綜此，抗告人本件迴避聲
    請應非有據，應予駁回，原裁定駁回其聲請，並無不合，抗
    告人仍執前詞指摘原裁定不當，求予廢棄變更，尚難准許，
    應予駁回。
四、爰裁定如主文。
中    華    民    國   110    年    12    月     6    日
                民事第三庭  審判長法  官  張誌洋
                                  法  官  黃繼瑜
                                  法  官  徐玉玲
以上正本係照原本作成
本裁定不得再抗告。
中    華    民    國   110    年    12    月     6    日
                                  書記官  黃奎彰